

```{r message = FALSE}
library(quanteda)
docs = corpus(pekin_text$review_text)

textdfm = quanteda::dfm(docs, what="word",
              tolower = TRUE, 
              remove_numbers = TRUE, remove_punct = TRUE,
              remove = c(stopwords("english"), "film", "movie")) 

# textdfm = quanteda::dfm(docs, what="word",
#               toLower = TRUE, 
#               removeNumbers = TRUE, removePunct = TRUE,
#               ignoredFeatures = c(stopwords("english"), "film", "movie"))

dfmforTopics = convert(textdfm, to = "topicmodels")
```

### Построение модели

Построим модель с 40 темами

```{r message = FALSE}
library(topicmodels)
review40_lda <- LDA(dfmforTopics, k = 40, control = list(seed = 12345))
review40_lda
```

### Тема как смесь слов

Посмотрим на самые популярные слова в каждой теме. Для этого нам нужно сначала получить вероятности того, что слово относится к той или иной теме (per-topic-per-word probabilities), обозначаемые $\beta$ (*beta*)

```{r message = FALSE}
library(tidytext)
amazon2_topics <- tidy(review40_lda, matrix = "beta")
amazon2_topics
```

Посмотрим на популярные слова в каждой теме

```{r message = FALSE}
library(ggplot2)
library(dplyr)


amazon2_top_terms <- amazon2_topics 
amazon2_top_terms$topic <- as.numeric(amazon2_top_terms$topic)
amazon2_top_terms <-  group_by(amazon2_top_terms$topic)
amazon2_top_terms <-    top_n(10, beta)
amazon2_top_terms <-    ungroup()
 amazon2_top_terms <-   arrange(topic, -beta)
 
 ??group_by


amazon2_top_terms %>%
  mutate(term = reorder(term, beta)) %>%
  ggplot(aes(term, beta, fill = factor(topic))) +
  geom_col(show.legend = FALSE) +
  facet_wrap(~ topic, scales = "free") +
  coord_flip()
```

К сожалению, по такому набору сложно сказать, чем темы отличаются друг от друга, есть слова, которые встречаются в каждой из тем. Для сравнения тем между собой можно вычислять, насколько встречаемость слов различна между темами. Для этого используют логарифм отношения вероятностей $log_{2}(\beta_{1}/\beta_{2})$ (если $\beta_{1}$ в два раза больше, то это значение равно 1, если наоборот, то -1).

```{r message = FALSE}
library(tidyr)

beta_spread <- amazon2_topics %>%
  mutate(topic = paste0("topic", topic)) %>%
  spread(topic, beta) %>%
  filter(topic1 > .001 | topic2 > .001) %>%
  mutate(log_ratio = log2(topic1 / topic2)) %>%
  arrange(-log_ratio)

head(beta_spread)

```

Визуализируем. Что можно сказать про эти темы?

```{r}
dataDiff = rbind(head(beta_spread, 7), tail(beta_spread,7))

dataDiff %>%
  mutate(term = reorder(term, log_ratio)) %>%
  ggplot(aes(x = term, y = log_ratio)) + 
  geom_col() +
  coord_flip()
```

### Документы как смесь тем

Посмотрим, как темы распределяются по отзывам. Получим вероятности того, что документ относится к той или иной теме (per-document-per-topic probabilities), обозначаемые $\gamma$ (*gamma*)

```{r}
amazon2_documents <- tidy(review40_lda, matrix = "gamma")
amazon2_documents
```

text1, text2, ... -- это отзывы в том порядке, в каком они были при создании матрицы частот. Т.к. мы в первоначальном датасете с тех пор ничего не меняли, то для удобства и сопоставления добавим еще один столбец и объединим

```{r}
j$document = paste0("text", rownames(j))
amazon2_documents  = left_join(amazon2_documents, j, by = "document")
```

Например, отзыв 400

```{r}
filter(amazon2_documents, document == "text400") %>% select(title, document, topic, gamma) 

```

Распределение отзывов по темам

```{r}
ggplot(data = amazon2_documents, aes(x = factor(topic), y = gamma)) +
  geom_boxplot() +
  facet_wrap(~ title)
```


**Ваша очередь:** 

Скорее всего  для такого разнообразия текстов двух тем мало. Попробуйте выделить 5-7 тем. Как происходит разделение в этом случае?

```{r}
review5_lda <- LDA(dfmforTopics, k = 5, control = list(seed = 1234))

amazon5_topics <- tidy(review5_lda, matrix = "beta")

amazon5_top_terms <- amazon5_topics %>%
  group_by(topic) %>%
  top_n(10, beta) %>%
  ungroup() %>%
  arrange(topic, -beta)

amazon5_top_terms %>%
  mutate(term = reorder(term, beta)) %>%
  ggplot(aes(term, beta, fill = factor(topic))) +
  geom_col(show.legend = FALSE) +
  facet_wrap(~ topic, scales = "free") +
  coord_flip()
```







